# William Vilchez

### Summary

Mais de 25 anos de experiência em tecnologia da informação em implementação, desenvolvimento e suporte de aplicativos de software em uma ampla variedade de setores, incluindo finanças, varejo, aeroportos e energia. Trabalhando remotamente com supervisão mínima, utilizando diversas tecnologias e metodologias de gerenciamento de projetos. Bem experiente em SQL, SSIS, conhecimentos em Angular 2 entre outros; bem como em finanças, empresas de energia.

Email: wvilchez64@hotmail.com

Morada: Rua Dona Maria das Dores Payzinho 50, 2775-704 Carcavelos, Portugal

Telemóvel: +351-968446822 Nascimento: 05-20-1964 Nacionalidade: Portuguese

Link: https://www.linkedin.com/in/vilchez/

# **Experiência Profissional**

#### **Consultor Independente**

2006-Atual

Fornecer soluções de software inovadoras para processos complexos, dependendo das necessidades. Os clientes incluem:

Rainti: Prestadora de serviços de registo de automóveis em todo o Brasil.

Out. 2019 - Atual

- Desenvolvimento de Interface de usuário, APIs SOAP e transferência segura de dados para capturar detalhes de compra de automóveis e integração com 27 entidades governamentais.
- Utilização da metodologia Agile e Angular, Node.js, Bootstrap e PostgreSql para desenvolvimento e uiPath para testes automatizados.
- Ferramentas: Angular, Node.js, Bootstrap, PostgreSql, UiPath.

#### Novo Banco (através da Izertis): Banco Português

Jun. 2019 - Set. 2019

- Desenvolvimento de mais de 15 relatórios financeiros com dados do ERP Infor, envolvendo agrupamentos e estruturas complexas. Usando SQL e ferramenta nativa de relatórios.
- Ferramentas: Infor BI Application Studio, MS T-SQL.

**Dr. Contact Lens (através da Nebuware):** Loja online de varejo de lentes Mar. 2019 - Mai 2019 de contato com sede em Fort Lauderdale, FL.

- Processo desenvolvido para integrar registros de prescrição de pacientes para pedido de lentes de contato, envolvendo a extração de dados de mais de 4.000 sistemas de registros médicos de prática e a transferência para a plataforma online.
- Utilização de MYSQL, PowerShell, APIs e C #. Além disso, desenvolvimento de relatórios de comissão usando o Tableau conectado ao banco de dados Mongo.
- Ferramentas: MYSQL, PowerShell, APIs, C#, Tableau.

William Vilchez 1

**Aeroporto Viracopos (através da Cadmus):** Aeroporto Internacional que atende a cidade de São Paulo, Brasil.

- Dez. 2018 Mai 2019
- Desenvolvimento de processo para programar portas de embarque e desembarque de aviões com base em suas características, envolvendo a captação das dimensões do avião, e cronogramas planejados para produzir relatórios com portas disponíveis e pessoal necessário em todo o aeroporto.
- Ferramentas: MS-SSIS, MS T-SQL.

**Liberty Power (através da Nebuware):** Empresa de energia de varejo localizada em Fort Lauderdale, FL.

Mar. 2006 - Nov. 2018

- Migração do processo de inscrição e comissões de clientes MS Access para um ambiente C# e SQL.
- Processo desenvolvido para produzir a margem de vendas sob contrato, envolvendo clientes de mais de 50 concessionárias, exigindo a extração de previsão de energia de um banco de dados Oracle e análise de transações EDI, para determinar o status ativo para calcular a receita e o custo estimados com base nas informações do contrato.
- Processo desenvolvido para gerar previsão de temperatura para determinar o uso estimado de energia, utilizando banco de dados de servidor em nuvem e MS-SSIS para carregar dados e produzir relatórios.
- Fornecimento de suporte contínuo para os aplicativos desenvolvidos.
- Ferramentas: MS-SSIS, MS T-SQL.

#### **SAP (antiga Business Objects)**

Jan. 2005 - Fev. 2006

- Instalação e desenvolvimento de processos de integração complexos, para clientes como British American Tobacco e Saint Gobain, em todo o México e Brasil. Utilização da ferramenta de integração de dados ETL proprietária da empresa em execução no servidor Oracle ou MSSQL.
- Ferramentas: MS-SSIS, MS T-SQL.

Infor (antiga Geac)

Nov. 1993 – Out. 2004

- Implementação e personalização do aplicativo Contas a Pagar, Compras, Razão e Controle de Fundos. para clientes como Prudential-Argentina, Shell-Colômbia, Infraero-Brasil, Barclays-Portugal, Soriana Hipermercado-México, Comercial Mexicana-México.
- Ferramentas: MS-SSIS, MS T-SQL, POWERBUILDER, SYSBASE.

# Educação, Competências e Idiomas

#### Educação

Instituto Universitario de Tecnologia Rodolfo Loero Arismendi – Caracas, Venezuela

#### Competências

- Conceitos e processos da indústria de energia.
- Conceitos e processos financeiros.
- Agile, Scrum, Kanban.
- Adaptabilidade.
- Solução de problemas...

- Ferramentas de BI (MS-SSIS, MS-SSAS, Tableau, Infor BI Application Studio).
- Linguagens de programação (SQL, Angular 2, Node.JS).
- Integrações de sistemas e tecnologias na nuvem.
- EDI no que se refere aos serviços públicos.
- Java, Javascript, Node.JS, React, Typescript, HTML5, CSS3, C#.

#### **Idiomas**

Spanish: Nativo, Português: Avançado, English: Intermediário

William Vilchez 2